【裁判字號】    92,易,2464
【裁判日期】    921127
【裁判案由】    加重竊盜
【裁判全文】
臺灣臺中地方法院刑事判決                        九十二年度易字第二四六四號
    公  訴  人  臺灣臺中地方法院檢察署檢察官
    被      告  己○○
                戊○○
                甲○○
右列被告因加重竊盜案件，經檢察官提起公訴（九十二年度偵字第一四四００號）及
併案審理（九十二年度偵字第一七七二七號、第一八五五五號），本院判決如左：
    主  文
己○○連續結夥三人以上竊盜，累犯，處有期徒刑玖月。
戊○○結夥三人以上竊盜，累犯，處有期徒刑捌月。
甲○○結夥三人以上竊盜，處有期徒刑陸月，如易科罰金，以參佰元折算壹日。
    事  實
一、己○○前因違反毒品危害防制條例案件，經本院於民國八十九年十一月十日以八
    十九年度訴字第二三八五號判決判處有期徒刑一年二月，於十二月十一日確定，
    並於九十一年十月三十一日縮短刑期執行完畢；戊○○前因竊盜案件，經臺灣苗
    栗地方法院於八十九年四月五日以八十八年度易字第一０三六號判決判處有期徒
    刑八月，上訴後經臺灣高等法院臺中分院於八十九年六月二十三日以八十九年度
    上易字第一三六四號判決上訴駁回確定，並於九十年四月九日執行完畢。詎仍不
    知悔改，（一）己○○基於意圖為自己不法所有之概括犯意，先於九十二年七月
    十六日十一時許，與戊○○、甲○○二人共同基於意圖為自己不法所有之犯意聯
    絡，三人共乘車號Ａ四—九六四五號自小客貨二用車，前往壬○○、庚○○、辛○○所有位於臺中縣梧棲鎮○○路九十二巷二、十六、十八號之空屋，由戊○○
    徒手拆卸竊取壬○○、庚○○、辛○○所有上址空屋之鋁門窗框架八支，再由己○○及甲○○從戊○○手中接手前揭鋁條，得手後，旋即因壬○○前去查看發現
    上情並報警後為警查獲。（二）己○○復承前開之概括犯意聯絡，於同年九月十
    七日十三時許，與陳英傑（另案審結）共乘ＪＵＹ—三九八號重機車前往臺中縣
    大甲鎮○○街二一三號前，共同竊取丁○○所有之不銹鋼窗框二片，得手後載到
    臺中縣大甲鎮○○路賣給舊貨商，續於十分鐘後再至前開地址伺機行竊，復得手
    門框一片及鐵門條二支，正欲離開時，為丁○○及其叔父林明福當場發現並將機
    車推倒在地，己○○與陳英傑將該機車棄置於現場後離去。嗣於九十二年九月二
    十日十時許，己○○行經臺中縣大甲鎮○○路一六六巷口時，為警臨檢查獲。
二、案經臺中縣警察局清水分局及大甲分局報請臺灣臺中地方法院檢察署檢察官偵查
    起訴及移送併辦。
    理  由
一、訊據被告己○○、戊○○、甲○○對於右揭犯罪事實坦承不諱，犯罪事實一、（
    二）部分核與另案被告陳英傑於警、偵訊時供述行竊情節大致相符，並經被害人
    壬○○、丁○○及證人林明福於警訊時分就其失竊情節指述綦詳，復有贓物認領
    保管收據、贓物認領保管單、車籍作業系統─查詢認可資料、現場圖各一份及現
    場照片八張等件附卷可稽。本件事證明確，被告等犯行，均堪予認定。
二、核被告己○○、戊○○、甲○○如犯罪事實一、（一）所為，均係犯刑法第三百
    二十一條第一項第四款之結夥三人以上竊盜罪。被告己○○如犯罪事實一、（二
    ）所為，係犯刑法第三百二十條第一項之普通竊盜罪。被告三人間就犯罪事實一
    、（一）所為犯行及被告己○○與另案被告陳英傑就犯罪事實一、（二）所為犯
    行，均有犯意聯絡及行為分擔，為共同正犯。被告三人如犯罪事實一、（一）所
    為係以一行為同時侵害壬○○、庚○○、辛○○等三人之財產法益，均係觸犯刑
    法第三百二十一條第一項第四款之結夥三人以上竊盜罪，為同種想像競合犯，應
    從一論以結夥三人以上竊盜罪。被告己○○先後多次竊盜犯行，時間緊接，方法
    相同，觸犯基本構成要件相同之罪名，顯係基於概括之犯意為之，為連續犯，應
    論以情節較重之結夥三人以上竊盜一罪，並加重其刑。又被告己○○前因違反毒
    品危害防制條例案件，經本院於八十九年十一月十日以八十九年度訴字第二三八
    五號判決判處有期徒刑一年二月，於十二月十一日確定，並於九十一年十月三十
    一日縮短刑期執行完畢；被告戊○○前因竊盜案件，經臺灣苗栗地方法院於八十
    九年四月五日以八十八年度易字第一０三六號判決判處有期徒刑八月，上訴後經
    臺灣高等法院臺中分院於八十九年六月二十三日以八十九年度上易字第一三六四
    號判決上訴駁回確定，並於九十年四月九日執行完畢，此有臺灣高等法院被告全
    國前案紀錄表及臺灣臺中地方法院檢察署刑案資料查註紀錄表各一份在卷可按，
    其等於五年內再犯本件有期徒刑以上之罪，為累犯，均應依刑法第四十七條規定
    ，各加重其刑，被告己○○並遞加重之。爰審酌被告等均正值年輕力壯之際，卻
    不知努力工作，竟結夥行竊，助長社會偷盜之風，危及他人財產安全，被告己○○有多次犯行，被告戊○○前有竊盜前科，被告甲○○年紀較輕思慮尚淺，惟念
    及犯罪所得非鉅，手段平和，犯後業已坦承犯行之態度等一切情狀，各量處如主
    文所示之刑，被告甲○○部分並諭知易科罰金之折算標準。
三、至公訴人雖未就被告己○○所為如犯罪事實一、（二）所示之竊盜犯行部分起訴
    ，惟與已起訴經認定有罪之如犯罪事實一、（一）所示竊盜犯行部分，有連續犯
    之裁判上一罪關係，為起訴效力所及，本院自得併予審理，附此說明。
四、至於臺灣臺中地方法院檢察署九十二年度偵字第一七七二七號移送併辦意旨，另
    認被告於九十二年九月六日晚上十時許，在臺中縣大甲鎮○○路「光田醫院」前
    ，竊取車牌號碼ＴＪＦ—六五八號輕型機車等語，惟按犯罪事實應依證據認定之
    ，無證據不得認定其犯罪事實，刑事訴訟法第一百五十四條第二項定有明文。又
    按認定不利於被告之事實，須依積極證據，苟積極證據不足為不利於被告事實之
    認定時，即應為有利於被告之認定，更不必有何有利之證據，最高法院三十年度
    上字第八一六號判例可資參照。訊之被告堅決否認有此竊盜犯行，辯稱：前開機
    車並非乙○○（另案經檢察官聲請簡易判決處刑）向伊借得，亦非伊竊取等語。
    經查，上開併辦部分，僅有另案被告乙○○陳稱該機車係向被告己○○借得，亦
    非伊竊取等語之供述，並未據被害人王銘煌指訴被告己○○竊盜犯行，且本案係
    於另案被告乙○○獨自騎乘該機車時為警查獲，被告己○○當時並未搭乘該機車
    ，復查無被告己○○有何持有該機車或機車鑰匙之事實，尚難僅憑乙○○唯一之
    片面供述，逕認被告己○○涉有竊盜該機車之犯行，此外，復查無其他積極證據
    足資相佐，自屬不能證明被告此部分犯罪，即與已起訴成罪之竊盜部分無何裁判
    上一罪關係，爰將此併辦部分退還檢察官另行處理。
據上論斷，應依刑事訴訟法第二百九十九條第一項前段，刑法第二十八條、第五十六
條、第三百二十一條第一項第四款、第五十五條、第四十七條、第四十一條第一項前
段、罰金罰鍰提高標準條例第二條，判決如主文。
本件經檢察官丙○到庭執行職務
中      華      民      國    九十二    年     十一     月    二十七    日
                                    臺灣臺中地方法院刑事第八庭
                審判長法  官   朱  光  國
                                              法  官   鍾  堯  航
                                              法  官   吳  崇  道
右正本證明與原本無異。
如不服本判決，應於判決送達後十日內向本院提出上訴狀，上訴於臺灣高等法院臺中
分院( 須附繕本 )。
                                              書記官
中      華      民      國    九十二    年     十一     月    二十七    日
附錄本案所犯法條全文
刑法第三百二十一條：
犯竊盜罪而有左列情形之一者，處六月以上五年以下有期徒刑：
  一  於夜間侵入住宅或有人居住之建築物、船艦，或隱匿其內而犯之者。
  二  毀越門扇、牆垣或其他安全設備而犯之者。
  三  攜帶兇器而犯之者。
  四  結夥三人以上而犯之者。
  五  乘火災、水災或其他災害之際而犯之者。
  六  在車站、埠頭而犯之者。
前項之未遂犯罰之。


司法院資訊處製作；財團法人民間司法改革基金會備份。
